臺灣宜蘭地方法院刑事判決　　　　　　 100年度易緝字第10號
公　訴　人　臺灣宜蘭地方法院檢察署檢察官
被　　　告　黃昌泳
上列被告因毒品危害防制條例案件，經檢察官提起公訴（99年度
毒偵字第303號），嗣於本院準備程序進行中，被告先就被訴事
實為有罪之陳述，經裁定進行簡式審判程序，本院判決如下：
    主  文
黃昌泳犯施用第二級毒品罪，處有期徒刑伍月，如易科罰金，以
新臺幣壹仟元折算壹日，扣案之吸食器壹組、吸管壹支、玻璃球
壹個、塑膠袋壹個，均沒收之。
    事實
一、黃昌泳前因施用毒品案件，經送觀察、勒戒後，認為無繼續
    施用之傾向，而於民國89年9月26日執行完畢釋放，並經臺
    灣宜蘭地方法院檢察署檢察官以89年度毒偵字第617、669號
    為不起訴處分確定，復於上開觀察勒戒執行完畢後五年內，
    因施用毒品案件，再送觀察、勒戒後，認為無繼續施用之傾
    向，而於90年9月20日執行完畢釋放，並經臺灣宜蘭地方法
    院檢察署檢察官以90年度毒偵字第1044號為不起訴處分確定
    。嗣又因施用毒品案件，經本院以92年度訴字第184號判決
    判處有期徒刑一年二月確定，甫於94年2月12日假釋縮刑期
    滿執行完畢（不構成累犯）。詎黃昌泳猶不知悔改，明知甲
    基安非他命為毒品危害防制條例第2條第2項第2款所規定之
    第二級毒品，不得擅自施用，竟仍基於施用第二級毒品甲基
    安非他命之犯意，於99年2月16日下午1時45分許往前回溯96
    小時內某時，在宜蘭縣員山鄉○○路○段66巷65號住處內，
    以將第二級毒品甲基安非他命放在玻璃吸食器內點火燒烤，
    再吸食其所生煙霧之方式，施用第二級毒品甲基安非他命一
    次。嗣因黃昌泳於99年2月16日下午1時45分許，在宜蘭縣宜
    蘭市○○路○段1號臺灣銀行宜蘭分行前，拒絕警方攔檢而逃
    離，惟仍於宜蘭市新月廣場前遭警方攔獲，且查扣其所有之
    施用毒品器具吸食器一組、吸管一支、玻璃球一個、塑膠袋
    一個等物，隨後警方並採集黃昌泳之尿液送驗，其尿液檢驗
    結果呈現安非他命、甲基安非他命陽性反應，始查知上情。
二、案經宜蘭縣政府警察局宜蘭分局報請臺灣宜蘭地方法院檢察
    署檢察官偵查起訴，嗣於本院準備程序進行中，被告先就被
    訴事實為有罪之陳述，經裁定進行簡式審判程序。
    理  由
一、上揭犯罪事實，業據被告黃昌泳於本院審理時坦承不諱，且
    其於99年2月16日下午1時45分許為警查獲後，警方採集其尿
    液送驗結果，確實呈現安非他命、甲基安非他命陽性反應之
    事實，亦有尿液採驗作業管制紀錄、慈濟大學濫用藥物檢驗
    中心檢驗總表各一件在卷可稽。此外，復有被告所有之施用
    毒品工具吸食器一組、吸管一支、玻璃球一個、塑膠袋一個
    扣案可資佐證。又被告前因施用毒品案件，經送觀察、勒戒
    後，認為無繼續施用之傾向，而於89年9月26日執行完畢釋
    放，並經臺灣宜蘭地方法院檢察署檢察官以89年度毒偵字第
    617、669號為不起訴處分確定，復於上開觀察勒戒執行完畢
    後五年內，因施用毒品案件，再送觀察、勒戒後，認為無繼
    續施用之傾向，而於90年9月20日執行完畢釋放，並經臺灣
    宜蘭地方法院檢察署檢察官以90年度毒偵字第1044號為不起
    訴處分確定，嗣又因施用毒品案件，經本院以92年度訴字第
    184號判決判處有期徒刑一年二月確定，甫於94年2月12日假
    釋縮刑期滿執行完畢乙情，亦有上開不起訴處分書、刑事判
    決書及全國施用毒品案件紀錄表、法務部全國檢察官線上查
    詢刑案人犯在監所最新資料報表、臺灣高等法院被告前案紀
    錄表各一件附卷可佐。依此，足徵被告上開自白確與事實相
    符，其於觀察勒戒執行完畢後（一犯），五年內已再犯施用
    毒品罪，並再經執行觀察勒戒完畢（二犯），又於五年內再
    犯施用毒品罪經判處罪刑確定，復又再犯本案施用第二級毒
    品罪之事證已臻明確，其犯行堪予認定，應依法論科。
二、核被告施用甲基安非他命之所為，係犯毒品危害防制條例第
    10條第2項之施用第二級毒品罪。其施用行為前持有第二級
    毒品甲基安非他命之低度行為，為其施用之高度行為所吸收
    ，不另論罪。至於公訴人認為「被告前因施用毒品案件，經
    本院以92年度訴字第184號判決判處有期徒刑一年二月確定
    後，係於93年11月30日縮短刑期假釋出監，於94年2月18日
    保護管束期滿而執行有期徒刑完畢。」，故認為被告本件所
    為應構成累犯云云，然查：依卷附之臺灣高等法院被告前案
    紀錄表、刑案資料查註紀錄表所示，被告因本院92年度訴字
    第184號判決入監執行有期徒刑一年二月之刑後，於93年11
    月30日縮短刑期假釋出監，其假釋縮刑期滿日為94年2月12
    日，是以本件被告因假釋交付保護管束後，係於94年2月12
    日保護管束期滿，而執行前揭一年二月有期徒刑完畢，至於
    「94年2月18日」乃係該保護管束觀護案件結案報結之日，
    而非前揭有期徒刑執行完畢之日，則被告於94年2月12日零
    時後之99年2月16日下午1時45分許往前回溯96小時內某時（
    即99年2月12日下午1時45分至99年2月16日下午1時45分間某
    時）再犯本案施用第二級毒品罪，自不構成累犯，公訴人前
    揭認定尚有未洽，附此敘明。茲審酌被告之素行、智識程度
    ；犯罪之動機、目的、手段；前已因施用毒品之犯行，二次
    經執行觀察勒戒完畢，並已執行有期徒刑完畢，仍不知悔改
    ，復繼續沾染毒品惡習，其施用毒品行為對於自身及社會所
    造成之危害程度非輕；施用第二級毒品之犯罪態樣，暨其犯
    後態度等一切情狀，暨檢察官、被告對科刑範圍所表示之意
    見後，酌情量處如主文所示之刑（檢察官雖求為判處被告有
    期徒刑六月，惟本院審酌上開各情後，認為量處被告有期徒
    刑五月，已屬罰當其罪，公訴人之求刑稍嫌過重，附此敘明
    。），並諭知易科罰金之折算標準，以示警懲。至於扣案吸
    食器一組、吸管一支、玻璃球一個、塑膠袋一個，均係被告
    所有、供犯本罪所用之施用毒品器具，均應依刑法第38條第
    1項第2款之規定宣告沒收之，並併執行之。
據上論斷，應依刑事訴訟法第284條之1、第273條之1第1項，第2
99條第1項前段，毒品危害防制條例第10條第2項，刑法第11條前
段、第41條第1項前段、第38條第1項第2款，判決如主文。
本案經檢察官陳錦雯到庭執行職務。
中    華    民    國    100    年    8     月    16    日
                  刑事第二庭法  官  劉家祥
以上正本證明與原本無異。
如不服本判決應於收受送達後十日內向本院提出上訴書狀，並應
敘述具體理由；其未敘述上述理由者，應於上訴期間屆滿後二十
日內向本院補提理由書(均須按他造當事人之人數附繕本)「切勿
逕送上級法院」。
                            書記官  葉書毓
中    華    民    國    100    年    8     月    16    日
附錄本案論罪科刑法條全文：
毒品危害防制條例第10條第2項
施用第二級毒品者，處3年以下有期徒刑。